臺灣新竹地方法院刑事判決　　　　　　　 93年度易字第633號
　　公　訴　人　臺灣新竹地方法院檢察署檢察官
　　被　　　告　甲○○　男　5.
上列被告因竊盜案件，經檢察官提起公訴（93年度偵字第4874
號），本院適用簡式審判程序，判決如左：
    主      文
甲○○竊盜，累犯，處拘役伍拾伍日，如易科罰金，以參佰元折
算壹日。
    事      實
一、甲○○前於民國79年間因犯竊盜罪，經臺灣臺北地方法院判
    處有期徒刑10月，嗣經同法院依中華民國80年罪犯減刑條例
    ，裁定減為有期徒刑5 月，於80年2 月9 日執行完畢；又於
    80年間因竊盜案件，分別經臺灣板橋地方法院及臺灣高雄地
    方法院判處有期徒刑1 年2 月及2 年，經接續執行後，於83
    年1 月26日假釋出獄，至同年9 月19日縮刑假釋期滿，以已
    執行論；嗣於85年間又因竊盜罪，經臺灣高等法院判處有期
    徒刑8 月，於87年9 月25日執行完畢；復於86、87年間再犯
    竊盜罪及偽造文書罪，經臺灣臺北地方法院分別判處有期徒
    刑3 月及8 月，經同法院於87年7 月27日定其應執行有期徒
    刑9 月，於88年3 月30日執行完畢；再於88年間又犯竊盜罪
 　 ，於88年12月14日，經臺灣高等法院以88年上易字第5130號
    判決判處有期徒刑1年，於刑之執行前令入勞動場所強制工
    作3 年確定，嗣經同法院於91年5月12日，依竊盜犯贓物犯
    保安處分條例第5 條第1 項，裁定甲○○犯竊盜罪所受之強
    制工作處分，免其繼續執行。其有期徒刑1 年部分，於91年
　  年10月19日執行完畢。詎甲○○仍不知悔改，復基於意圖為
    自己不法所有之犯意，於93年9月19日中午12時40分許，在
    新竹市○區○○街二十九號前，徒手打開蘇永堂所有車牌號
    碼ＬＢ─7076號自用小客車車門，竊得蘇永堂所有在車內價
    值新臺幣八十元之國道高速公路回數票證二張，經蘇永堂妻
    乙○○發覺，尾隨後報警，為警於同日下午1時許，在新竹
    市○○路與和平路交岔路口附近查獲，並扣得國道高速公路
    回數票證二張。
二、案經新竹市警察局第一分局報請臺灣新竹地方法院檢察署檢
    察官偵查起訴。
    理  由
一、本件被告甲○○所犯竊盜罪，並非死刑、無期徒刑、最輕本
    刑為三年以上有期徒刑之罪，或高等法院管轄第一審之案件
    ，被告於本院審判程序進行中，就被訴事實為有罪之陳述，
    經本院合議庭認合於新修正刑事訴訟法第二百七十三條之一
    第一項之規定，裁定進行簡式審判程序，合先敘明。
二、被告對於在右開時、地，竊取被害人蘇永堂所有高速公路回
    數票證之事實，業據被告於本院審理時坦承不諱，核與證人
    乙○○在偵查中證述之內容相符，復有證人乙○○領回該遭
    竊物品之贓證物認領保收據一紙在卷可稽，是被告之自白核
    與事實相符，堪可採信，被告竊盜犯行明確，應予論罪科刑
    。
三、核被告其所為係犯刑法第三百二十條第一項竊盜罪。被告前
    於79年間因犯竊盜罪，經臺灣臺北地方法院判處有期徒刑10
    月，嗣經同法院依中華民國80年罪犯減刑條例，裁定減為有
    期徒刑5 月，於80年2 月9 日執行完畢；又於80年間因竊盜
    案件，分別經臺灣板橋地方法院及臺灣高雄地方法院判處有
    期徒刑1 年2 月及2 年，經接續執行後，於83年1 月26 日
    假釋出獄，至同年9 月19日縮刑假釋期滿，以已執行論；嗣
    於85年間又因竊盜罪，經臺灣高等法院判處有期徒刑8 月，
    於87年9 月25日執行完畢；復於86、87年間再犯竊盜罪及偽
    造文書罪，經臺灣臺北地方法院分別判處有期徒刑3 月及8
    月，經同法院於87年7 月27日定其應執行有期徒刑9 月，於
    88年3 月30日執行完畢；再於88年間又犯竊盜罪，於88年12
    月14 日，經臺灣高等法院以88年上易字第5130號判決判處
    有期徒刑1 年，於刑之執行前令入勞動場所強制工作3 年確
    定，嗣經同法院於91年5 月12日，依竊盜犯贓物犯保安處分
    條例第5 條第1 項，裁定甲○○犯竊盜罪所受之強制工作處
    分，免其繼續執行。其有期徒刑1 年部分，於91年10月19日
    執行完畢，有臺灣高等法院被告全國前案紀錄表一紙在卷可
    參，受有期徒刑執行完畢後，五年內再犯有期徒刑以上刑之
    本罪，為累犯，依法加重其刑。爰審酌被告曾有多次竊盜犯
    罪紀錄，又有本犯竊盜犯行，但犯罪所得利益僅新台幣80
    元，並其犯罪手段、情節及所生危害均尚非重大，兼衡其犯
    罪後已坦承犯行，態度尚佳，現有正當工作等一切情狀，量
    處如主文所示之刑，並諭知易科罰金之折算標準，以資懲儆
    。
據上論斷，應依刑事訴訟法第273 條之1 第1 項、第299 條第1
項前段，刑法第320 第1 項、第47條、第41條第1 項前段，罰金
罰鍰提高標準條例第1條前段、第2條判決如主文。
本案經檢察官陳宏兆到庭執行職務。
中　　華　　民　　國　　94　　年　　1 　　月　　10　　日
                            刑事第二庭  法  官  王銘勇
右正本證明與原本無異。
如不服本判決，應於判決送達後十日內向本院提出上訴狀（應附
繕本），上訴於臺灣高等法院。
                                        書記官  張  永  榮
中　　華　　民　　國　　94　　年　　1 　　月　　10　　日
附錄本案論罪科刑法條全文：
中華民國刑法第320條
(普通竊盜罪、竊佔罪)
意圖為自己或第三人不法之所有，而竊取他人之動產者，為竊盜
罪，處五年以下有期徒刑、拘役或五百元以下罰金。
意圖為自己或第三人不法之利益，而竊佔他人之不動產者，依前
項之規定處斷。
前二項之未遂犯罰之。
